臺灣臺北地方法院交通事件裁定　　　 100年度交聲字第2460號
原處分機關　臺北市交通事件裁決所
異　議　人
即受處分人　白清文
上列異議人即受處分人因違反道路交通管理處罰條例案件，對於
臺北市交通事件裁決所民國100年10月31日所為之處分（原處分
：北市裁罰字第裁22-AEZ395652號），聲明異議，本院裁定如下
：
    主  文
異議駁回。
    理  由
一、按汽車駕駛人飲用酒類或其他類似物後其吐氣所含酒精濃度
    超過每公升0.25毫克或血液中酒精濃度超過0.05％以上，不
    得駕車；又汽車駕駛人，駕駛汽車經測試檢定有酒精濃度超
    過規定標準之情形者，處新臺幣（下同）1萬5千元以上6 萬
    元以下罰鍰，並當場移置保管該汽車及吊扣其駕駛執照1年
    ，並應接受道路交通安全講習，道路交通安全規則第114 條
    第2款、道路交通管理處罰條例第35條第1項第1款、第24條
    第1項第2款分別定有明文。
二、原處分意旨略以：本件異議人即受處分人白清文（下稱受處
    分人）於民國100年10月8日凌晨2時53分許，駕駛車牌號碼
    7918-FN號自用一般小客貨車，行經臺北市○○○路○段與桂
    林路口，經臺北市政府警察局萬華分局警員廖振學攔檢實施
    酒測結果，其呼氣中所含酒精濃度值超過規定標準之每公升
    0. 46毫克，警員以受處分人有違反道路交通管理處罰條例
    第35 條第1項第1款之行為掣單舉發，原處分機關乃依道路
    交通管理處罰條例第35條第1項第1款、第24條第1項第2款（
    裁決書漏引第1項第2款，應予補充）及違反道路交通管理事
    件統一裁罰基準表之規定，於100年10月31日裁處受處分人
    罰鍰3萬4,500元，吊扣駕駛執照12個月，並施以道路安全講
    習（業已繳納上開罰鍰）。
三、異議意旨略以：對於有酒駕之事實，沒有異議，但警察酒測
    前沒有讓我漱口，我的酒測數值警方也沒有給我確認，是否
    是我測的，我並不清楚，為此聲明異議，請求撤銷原處分云
    云。
四、經查：
  (一)本件受處分人於上揭時、地駕駛車牌號碼7918-FN號自用小
    客貨車，因疑似酒醉駕車，而由當時執行巡邏勤務之臺北市
    政府警察局萬華分局員警將受處分人攔停，經酒測器測得酒
    精濃度為0.46MG/L，並由警員當場開立舉發單等情，業據證
    人即本件舉發之警員廖振學於本院調查時證述詳實（見本院
    卷第26至27頁背面），復有臺北市政府警察局舉發違反道路
    交通管理事件通知單、臺北市政府呼氣酒精濃度檢測確認單
    、呼氣酒精濃度測試單、呼氣酒精測試檢定合格證書在卷可
    參（見本院卷第6、31、32頁），並有取締受處分人酒後駕
    車過程之錄影光碟在卷，是上開事實，堪以認定。
  (二)受處分人雖辯稱員警攔停進行酒測前未給予漱口之機會云云
    ，惟依內政部警政署所頒佈之「取締酒後駕車程序」規定，
    警察人員於執行酒精濃度測試時，於測試前應先確定受測者
    已飲酒結束15分鐘以上或提供礦泉水給受測者漱口，避免口
    腔殘存酒精，該實施酒測前提供飲水之目的在於避免口中有
    酒精殘留而造成酒測值之誤差，所以飲用酒類未逾15分鐘者
    ，始有提供礦泉水漱口之必要，反之，飲用酒類已逾15分鐘
    者，則未有口腔中殘存酒精致影響酒測結果之虞，而無庸提
    供漱口。證人廖振學於本院訊問時證稱：當時攔下來要酒測
    之前，有告知現在是什麼狀況，告知現在時間，有無喝酒，
    有無喝感冒糖漿或是其他藥物，有問有無喝酒超過十五分鐘
    ，如果沒有超過十五分鐘，警方會提供漱口水，我們都有告
    知等語（見本院卷第27頁背面），受處分人供稱：我從家裡
    149號到那裏，因為他們是說超過15分鐘不讓我漱口等語（
    見本院卷第26頁），並有經受處分人簽名之臺北市政府警察
    局呼氣酒精濃度測試確認單在卷可據（見本院卷第32頁），
    故受處分人既已飲酒逾15分鐘以上，自無須提供礦泉水予其
    漱口。又本件員警所使用之呼氣酒精測試器（器號：020146
    /074631 ），業於100年9月6日經經濟部標準檢驗局檢定合
    格，且本件案發時尚未逾越檢定後1年之有效期間，且酒精
    濃度測試單上顯示之案號為6，尚在檢定合格有效期間1千次
    以內，此有呼氣酒精測試器檢定合格證書、呼氣酒精濃度測
    試單各1紙在卷可稽（見本院卷第31、32頁）。是本件舉發
    時所使用之呼氣酒精測試器係經檢定合格之儀器，當無疑義
    。
  (三)又經本院當庭勘驗取締受處分人酒後駕車過程之錄影光碟，
    其結果顯示，員警於受處分人接受酒精測試後，隨即告知受
    處分人所測得之酒測值，並有將受處分人接受酒測之呼氣酒
    精測試器交予受處分人辨識及交付呼氣酒精濃度測試單予處
    分人簽名之行為，此有本院訊問筆錄在卷可參（見本院卷第
    21頁背面至第25頁背面），並有經受處分人簽名之呼氣酒精
    濃度測試單在卷可據（見本院卷第32頁），顯見本件呼氣酒
    精濃度測試單確為受處分人施測之結果。受處分人雖辯稱該
    酒測單是否為我的酒測值，無法確認云云，自非可採。
五、綜上所述，異議人確有於前述時、地，駕駛車輛，而有「汽
    車駕駛人酒精濃度超過規定標準（0.4-0.55）」之違規行為
    ，原處分機關依道路交通管理處罰條例第35條第1項第1款規
    定，裁處受處分人罰鍰34,500元（已繳納），吊扣駕駛執照
    12個月，並應參加道路交通安全講習，核無違誤。受處分人
    聲明異議，指摘原處分不當，為無理由，應予駁回。
據上論斷，應依道路交通事件處理辦法第18條，裁定如主文。
中    華    民    國   100    年    12    月    29    日
                  刑事第七庭  法  官  章曉文
上正本證明與原本無異。
如不服本裁定，應於裁定送達後5日內向本院提出抗告狀。
                              書記官  林義盛
中    華    民    國   100    年    12    月    29    日